---
output:
  html_document: default
  pdf_document: default
---
TÍTULO por SEU_NOME_AQUI
========================================================

```{r echo=FALSE, message=FALSE, warning=FALSE, packages}
# Carregue aqui todos os pacotes utilizados 
# na sua análise realizada neste arquivo fonte.

# Note que o parâmetro "echo" foi definido como FALSE neste código.
# Isso previne que o código apresente resultados formatados em HTML.
# Você deve definir echo=FALSE para todos os blocos de código no seu arquivo.

library(ggplot2)
library(GGally)
library(dplyr)
library(purrr)
library(corrplot)
library(gridExtra)
```

```{r echo=FALSE, Load_the_Data}
# Carregamento dos dados
df <- read.csv("wineQualityReds.csv")
```

```{r echo=FALSE, Data}
head(df)
```

```{r echo=FALSE, Data_Summary}
df <- subset(df, select=-c(X))
summary(df)
```

# Seção de Gráficos Univariados

```{r echo=FALSE, Univariate_Plots_BoxPlot}
quality_hist <- ggplot(data = df, aes(quality)) + stat_count()

plot1 <- ggplot(aes(x=factor(0), y=alcohol, group=1), data=df) + geom_boxplot() + theme(axis.title.x=element_blank(), axis.text.x=element_blank(), axis.ticks.x=element_blank())

plot2 <- ggplot(aes(x=factor(0), y=fixed.acidity, group=1), data=df) + geom_boxplot() + theme(axis.title.x=element_blank(), axis.text.x=element_blank(), axis.ticks.x=element_blank())

plot3 <- ggplot(aes(x=factor(0), y=volatile.acidity, group=1), data=df) + geom_boxplot() + theme(axis.title.x=element_blank(), axis.text.x=element_blank(), axis.ticks.x=element_blank())

plot4 <- ggplot(aes(x=factor(0), y=citric.acid, group=1), data=df) + geom_boxplot() + theme(axis.title.x=element_blank(), axis.text.x=element_blank(), axis.ticks.x=element_blank())

plot5 <- ggplot(aes(x=factor(0), y=pH, group=1), data=df) + geom_boxplot() + theme(axis.title.x=element_blank(), axis.text.x=element_blank(), axis.ticks.x=element_blank())

plot6 <- ggplot(aes(x=factor(0), y=residual.sugar, group=1), data=df) + geom_boxplot() + theme(axis.title.x=element_blank(), axis.text.x=element_blank(), axis.ticks.x=element_blank())

plot7 <- ggplot(aes(x=factor(0), y=density, group=1), data=df) + geom_boxplot() + theme(axis.title.x=element_blank(), axis.text.x=element_blank(), axis.ticks.x=element_blank())

grid.arrange(plot1, plot2, plot3, plot4, plot5, plot6, plot7, quality_hist, ncol = 4)
```
```{r echo=FALSE, Univariate_Plots_ScatterPlot}
pairs(df, lower.panel = NULL)
```


# Análise Univariada

### Qual é a estrutura do conjunto de dados?

O conjunto de dados é formado por 12 variáveis numéricas, elas são: fixed.acidity, volatile.acidity, citric.acid, residual.sugar, chlorides, free.sulfur.dioxide, total.sulfur.dioxide, density pH, sulphates, alcohol e quality   

### Quais são os principais atributos de interesse deste conjunto de dados?

Os principais atributos de interesse são aqueles relacionado a acidez

### Quais outros atributos você acha que podem lhe auxiliar na investigação destes atributos de interesse?

### Você criou novas variáveis a partir dos atributos existentes no conjunto de dados?

### Dos atributos investigados, distribuições incomuns foram encontradas? Você aplicou operações nos dados para limpá-los, ajustá-los ou mudar a forma dos dados? Se sim, por quê?

# Seção de Gráficos Bivariados
#```{r echo=FALSE, Bivariate_Plots}
#df %>%
#select(fixed.acidity, volatile.acidity, citric.acid, residual.sugar, chlorides, free.sulfur.dioxide, total.sulfur.dioxide, density, pH) %>%
#ggpairs()
#res <- cor(my_data)
#round(res, 2)
#```
```{r echo=FALSE, Bivariate_Plots}
df_corr <- cor(df)
corrplot(df_corr, type = "upper", order = "hclust", 
         tl.col = "black", tl.srt = 45, title="Correlação", mar=c(0,0,1,0))
```

# Análise Bivariada

### Discuta sobre alguns dos relacionamentos observados nesta parte da investigação. Como os atributos de interesse variaram no conjunto de dados?

### Você observou algum relacionamento interessante entre os outros atributos (os que não são de interesse)?

### Qual foi o relacionamento mais forte encontrado?




# Seção de Gráficos Multivariados

```{r echo=FALSE, Multivariate_Plots}

```

# Análise Multivariada

### Discuta sobre os relacionamentos observados nesta parte da investigação. Quais atributos que fortaleceram os demais na observação das variáveis de interesse?

### Interações surpreendentes e/ou interessantes foram encontradas entre os atributos?

### OPCIONAL: Modelos foram criados usando este conjunto de dados? Discuta sobre os pontos fortes e as limitações do seu modelo.

------

# Gráficos Finais e Sumário

### Primeiro Gráfico
```{r echo=FALSE, Plot_One}

```

### Descrição do Primeiro Gráfico


### Segundo Gráfico
```{r echo=FALSE, Plot_Two}

```

### Descrição do Segundo Gráfico


### Terceiro Gráfico
```{r echo=FALSE, Plot_Three}

```

### Descrição do Terceiro Gráfico

------

# Reflexão


