---
output:
  html_document: default
  pdf_document: default
---
Análise de Qualidade de Vinhos Tintos por Lucas   Santos
========================================================

```{r echo=FALSE, message=FALSE, warning=FALSE, packages}
# Carregue aqui todos os pacotes utilizados 
# na sua análise realizada neste arquivo fonte.

# Note que o parâmetro "echo" foi definido como FALSE neste código.
# Isso previne que o código apresente resultados formatados em HTML.
# Você deve definir echo=FALSE para todos os blocos de código no seu arquivo.

library(ggplot2)
library(GGally)
library(dplyr)
library(purrr)
library(corrplot)
library(gridExtra)
```

# Carregamento dos dados

```{r echo=FALSE, Load_the_Data}
df <- read.csv("wineQualityReds.csv")
```

```{r echo=FALSE, Data}
head(df)
```

```{r echo=FALSE, Data_Summary}
df <- subset(df, select=-c(X))
summary(df)
```

# Seção de Gráficos Univariados

```{r echo=FALSE, dpi=72, Univariate_Plots_BoxPlot}
quality_hist <- ggplot(data = df, aes(quality)) + stat_count()

plot1 <- ggplot(aes(x=factor(0), y=alcohol, group=1), data=df) + geom_boxplot() + theme(axis.title.x=element_blank(), axis.text.x=element_blank(), axis.ticks.x=element_blank())

plot2 <- ggplot(aes(x=factor(0), y=fixed.acidity, group=1), data=df) + geom_boxplot() + theme(axis.title.x=element_blank(), axis.text.x=element_blank(), axis.ticks.x=element_blank())

plot3 <- ggplot(aes(x=factor(0), y=volatile.acidity, group=1), data=df) + geom_boxplot() + theme(axis.title.x=element_blank(), axis.text.x=element_blank(), axis.ticks.x=element_blank())

plot4 <- ggplot(aes(x=factor(0), y=citric.acid, group=1), data=df) + geom_boxplot() + theme(axis.title.x=element_blank(), axis.text.x=element_blank(), axis.ticks.x=element_blank())

plot5 <- ggplot(aes(x=factor(0), y=pH, group=1), data=df) + geom_boxplot() + theme(axis.title.x=element_blank(), axis.text.x=element_blank(), axis.ticks.x=element_blank())

plot6 <- ggplot(aes(x=factor(0), y=residual.sugar, group=1), data=df) + geom_boxplot() + theme(axis.title.x=element_blank(), axis.text.x=element_blank(), axis.ticks.x=element_blank())

plot7 <- ggplot(aes(x=factor(0), y=density, group=1), data=df) + geom_boxplot() + theme(axis.title.x=element_blank(), axis.text.x=element_blank(), axis.ticks.x=element_blank())

quality_hist
plot1
plot2
plot3
plot4
plot5
plot6
plot7
```

# Análise Univariada


### Qual é a estrutura do conjunto de dados?

O conjunto de dados é formado por 12 variáveis numéricas, elas são: fixed.acidity, volatile.acidity, citric.acid, residual.sugar, chlorides, free.sulfur.dioxide, total.sulfur.dioxide, density, pH, sulphates, alcohol e quality   

### Quais são os principais atributos de interesse deste conjunto de dados?

O principal atributo de interesse destes dados é o quality, que é a nota dada devida a qualidade do vinho. Os atributos mais relevantes para isso são os relacionados ao sabor, como o teor alcoolico, a acidez, o douçor e a densidade.

### Quais outros atributos você acha que podem lhe auxiliar na investigação destes atributos de interesse?

Os principais atributos de interesse são aqueles relacionado a acidez; fixed.acidity, volatile.acidity, citric.acid e pH além dos atributos residual.sugar, density e alcohol.

### Você criou novas variáveis a partir dos atributos existentes no conjunto de dados?

Novas variáveis não foram criadas.

### Dos atributos investigados, distribuições incomuns foram encontradas? Você aplicou operações nos dados para limpá-los, ajustá-los ou mudar a forma dos dados? Se sim, por quê?

Como essa é uma análise exploratória dos dados nenhuma operação de limpeza ou ajuste dos dados foi realizada, porém para fazer classificações ou predições essas operações seriam feitas.

# Seção de Gráficos Bivariados

```{r echo=FALSE,fig.width = 15, fig.height = 12, dpi=300, Univariate_Plots_ScatterPlot}
ggpairs(df, progress=FALSE)
```

```{r echo=FALSE, Bivariate_Plots_Corr_Matrix}
res <- cor(df)
round(res,2)
```
```{r echo=FALSE, Bivariate_Plots_Corr_Graph}
df_corr <- cor(df)
corrplot(df_corr, type = "full", order = "hclust", 
         tl.col = "black", tl.srt = 45)
```
# Análise Bivariada

### Discuta sobre alguns dos relacionamentos observados nesta parte da investigação. Como os atributos de interesse variaram no conjunto de dados?

Os atributos de interesse que mais se relacionam com a qualidade do vinho são: 

- alcohol (0,48)
- volatile.acidity (-0,39)
- citric.acid (0,23)

AS carceterisitcas de interesse possuem distribuições do tipo assimétrica e normal. Os que possuem distribuição não normal ela é do tipo assimétrica positiva.

### Você observou algum relacionamento interessante entre os outros atributos (os que não são de interesse)?

Chlorides possui uma correlação de 0,37 com sulphates. E free.sulfur.dioxide possui uma correlação de 0.67 com total.sulfur.dioxide

### Qual foi o relacionamento mais forte encontrado?

O relacionamento encontrado mais forte é o de fixed.acidity com pH. Eles possuem uma correlação de -0,68.

# Seção de Gráficos Multivariados

```{r echo=FALSE, Multivariate_Plots}
ggplot(df, aes(x=alcohol, y=residual.sugar,colour=factor(quality), show.legend=TRUE)) + geom_point(alpha = 0.4)
ggplot(df, aes(x=alcohol, y=fixed.acidity,colour=factor(quality), show.legend=TRUE)) + geom_point(alpha = 0.4)
ggplot(df, aes(x=alcohol, y=citric.acid,colour=factor(quality), show.legend=TRUE)) + geom_point(alpha = 0.4)
ggplot(df, aes(x=alcohol, y=volatile.acidity,colour=factor(quality), show.legend=TRUE)) + geom_point(alpha = 0.4)
ggplot(df, aes(x=alcohol, y=pH,colour=factor(quality), show.legend=TRUE)) + geom_point(alpha = 0.4)

ggplot(df, aes(x=alcohol, y=density,colour=factor(quality), show.legend=TRUE)) + geom_point(alpha = 0.4)

ggplot(df, aes(x=volatile.acidity, y=sulphates,colour=factor(quality), show.legend=TRUE)) + geom_point(alpha = 0.4)

ggplot(df, aes(x=fixed.acidity, y=citric.acid,colour=factor(quality), show.legend=TRUE)) + geom_point(alpha = 0.4)
```

# Análise Multivariada

### Discuta sobre os relacionamentos observados nesta parte da investigação. Quais atributos que fortaleceram os demais na observação das variáveis de interesse?

A fixed.acidity, citric.acid são linearmente e diretamente proporciais porém não há uma relação clara com a qualidade do vinho. 

Residual.sugar e alcohol, apesar da relação entre eles ser pouco significativa quanto maior o teor alcoolico e na faixa entre 2 g/dm³ e 4 g/dm³ os vinhos são melhores.

Outros atributos também se correlacionam porém são inversamente proporcionais como alcohol e density entretanto a qualidade do vinho cresce a medida que a densidade diminui e o teor de álcool cresce.

Em relação a volatile.acidity e sulphates quanto menores suas concentrações melhor é o vinho

### Interações surpreendentes e/ou interessantes foram encontradas entre os atributos?

Alguns atributos não possuem relações tão claras como é o caso do alcohol e citric.acid, fixed.acidity e alcohol, volatile.acidity e alcohol e pH e alcohol em que os dados são dispersos mesmo levando em consideração a qualidade.

------

# Gráficos Finais e Sumário

### Primeiro Gráfico
```{r echo=FALSE, Plot_One}
corrplot(df_corr, type = "full", order = "hclust", 
         tl.col = "black", tl.srt = 45, title="Correlação dos Atributos", mar=c(0,0,1,0))
```

### Descrição do Primeiro Gráfico
 Este gráfico mostra a correlação entre os atributos do conjunto de dados de maneira bem visual e intuitiva. Nele é possível visualizar rapidamente quais as caracteristicas dos vinhos que mais se correlatam.

### Segundo Gráfico
```{r echo=FALSE, Plot_Two}
ggplot(df, aes(x=alcohol, y=density,colour=factor(quality), show.legend=TRUE)) + geom_point(alpha = 0.4) + ggtitle("Correlação entre Álcool e Densidade") +xlab("Álcool (% por volume)") +ylab("Densidade (g/cm³)") + theme(plot.title = element_text(hjust = 0.5)) + labs(color = "Qualidade")
```

### Descrição do Segundo Gráfico
 Esse gráfico mostra a correlação entre Densidade (density) e Álcool  (alcohol) levando em consideração a qualidade do vinho (quality). O teor alcoolico é um dos atributos que mais possui correlação com a qualidade do vinho, e a densidade é o atributo que mais correlata com o teor alcolico. 
 
 Como pode ser visto no gráfico, é uma relação que possui uma lineraidade e os vinhos melhores possuem um teor alcoolico entre 11% e 14% e uma densidade entre 0,9925 g/cm³ e 1 g/cm³.
 
### Terceiro Gráfico
```{r echo=FALSE, Plot_Three}
ggplot(df, aes(x=fixed.acidity, y=citric.acid,colour=factor(quality), show.legend=TRUE)) + geom_point(alpha = 0.4) + ggtitle("Correlação entre Acidez fixa e Acidez cítrica") +xlab("Ácido tartárico (g/dm³)") +ylab("Ácido cítrico (g/dm³)") + theme(plot.title = element_text(hjust = 0.5)) + labs(color = "Qualidade")
```

### Descrição do Terceiro Gráfico

 Esse gráfico mostra a correlação entre Ácido cítrico (citric.acid) e Ácido tartárico  (fixed.acidity) levando em consideração a qualidade do vinho (quality). O ácido cítrico é um dos atributos que mais possui correlação com a qualidade do vinho, e o ácido tartárico é o atributo que mais correlata com o ácido cítrico. 
 
 Como pode ser visto no gráfico, é uma relação que possui uma lineraidade, porém os vinhos com uma maior qualidade não se concentram em uma parte do gráfico.
------

# Reflexão

O conjunto de dados de vinhos tintos possui 1599 análises, com onze atributos das características químicas do vinho. Comecei primeiramente explorando a dispersão dos atributos de maneira individual. Posteriormente foram feitas análises e gráficos analisando as variáveis de forma conjunta. 

Algumas características impactam a qualidde do vinho, positivamente ou negativamente de maneira muito significativa, como o teor alcoolico, o ácido cítrico e o ácido acético. Entre essas características somente o ácido acético impacta negativamente a qualidade do vinho.

Uma surpresa ao analisar os dados foi descobrir que a quantidade de açúcar residual afeta muito pouco a qualidade do vinho, possuindo uma correlação de somente 0,01.

Os atributos dos dados possuem correlações entre si, e os dados são desbalanceados possuindo muito mais vinhos com notas medianas do que notas ruins ou ótimas. Portanto para uma predição ou classificação seria necessário tratar essas questões.
